# 请教陈老师A+H股上市

提问人：心海拂清风 时间：2017-01-03 16:41:09
1 、A股上市后去H股上市我理解大部分是增资进去的吧！毕竟老股份没那么多？港股融资到的资金面值在国内按照汇率换算为一元记账到股本，剩下的记到资本公积，是这样处理吧？A+H上市是否可以举例为为自己开店，初始股东一个，后来A股上市，引入股东300 个，后来在H股上市，有新股东进去或者老古董退出，是这个意思?或者这个流程和账务处理应该是怎么样的？谢谢。 2 、香港上市公司不需要计提盈余公积和专项储备吧？是否有相关法律？谢谢 3 、券商开具的后续顾问费用进行税额可以抵扣么？还有新三板ipo费用和上交所的上市费用是否可以抵扣进项税额？我理解财务顾问费用可以抵扣，ipo不可以吧，谢谢。

回答人：chenyiwei
1 、先A后H的上市，H股多数是通过发行增量股份的方式，但同时还有在香港上市时按融资额减持 10 ％国有股的规定，这部分减持的国有股（存量股份）也是H股的来源。 2 、如果是H股公司，即注册在内地的股份有限公司到香港上市，则其作为注册在内地的公司，同样应当遵循内地公司法关于计提法定盈余公积的规定。对于专项储备，属于财务政策，应按相应的标准计提，但H股财务报告中的会计处理不是计提时计入费用，而是计入利润分配，发生支出时计入成本、费用（《讲解 2008 》中的处理方法）。 3 、此类进项税额均可抵扣。IPO的中介服务不同于贷款服务。

提问人：心海拂清风 时间：2017-01-03 19:53:21
好的，还是陈老师专业，应该叫增量发行和存量发行，会计处理是把募集到的港币按照当日汇率转换成人民币每股 1 元计入实收资本吧，差额放到资本公积。谢谢

回答人：chenyiwei
可以这样理解。